臺灣士林地方法院民事裁定
111年度司繼字第1569號
聲  請  人  臺北市政府社會局

法定代理人  周榆修  


上列聲請人聲請選任被繼承人沈詠臻之遺產管理人事件，本院裁
定如下：
    主  文
聲請駁回。
聲請程序費用由聲請人負擔。 
    理  由
一、按繼承開始時，繼承人有無不明，而無親屬會議或親屬會議
    未於1 個月內選定遺產管理人者，利害關係人得聲請法院選
    任遺產管理人，民法第1177條、第1178條第2 項定有明文。
    所謂繼承開始時，繼承人之有無不明，係指有無配偶及民法
    第1138條各款血親不明之謂，如確有繼承人生存，即不得謂
    繼承人有無不明（最高法院82年度台上字第1330號、85年度
    台上字第2101號裁判意旨參照）。復按提起家事非訟事件之
    聲請，依家事事件法第75條第3 項第6 款規定，應提出供證
    明或釋明用之證據，此為必須具備之程式。又家事非訟事件
    ，除法律別有規定外，準用非訟事件法之規定，為家事事件
    法第97條所明定。再者，非訟事件之聲請，不合程式或不備
    其他要件者，法院應以裁定駁回之。但其情形可以補正者，
    法院應定期間先命補正，非訟事件法第30條之1 亦規定甚明
    。
二、本件聲請意旨略以：被繼承人沈詠臻前因缺乏自理能力，由
    臺北市內湖、松山區身心障礙者資源中心之社工為其聲請監
    護宣告，經臺灣臺北地方法院審酌其父母失聯且無兄弟姊妹
    ，裁定選定聲請人為其監護人，故聲請人與其具有利害關係
    。因被繼承人已於民國111 年6 月7日死亡，其於臺北市私
    立群英老人長期照顧中心遺有財產，爰聲請選任被繼承人之
    遺產管理人等語。
三、經查，聲請人之上開主張，固據提出臺灣臺北地方法院110 
    年度監宣字第691 號民事裁定及確定證明書、被繼承人之戶
    籍謄本、死亡證明書、有價財產清冊等件為證，堪認為真。
    惟查，聲請人於聲請狀記載被繼承人之父母係失聯而非死亡
    ，此已不符合繼承人有無不明之情形。另經本院通知聲請人
    提出被繼承人父母均已死亡之證明文件，依聲請人所提出被
    繼承人父親沈阿二之戶籍登記簿及母親張秀寶之戶籍資料記
    載，被繼承人之父親於58年8 月3 日出境、母親則設籍於新
    北○○○○○○○○，均未有已死亡之註記，而被繼承人之父母分別
    為13年3 月14日及20年9 月14日出生，尚難率斷被繼承人死
    亡時其等均已死亡，且查無被繼承人父母為繼承權拋棄之聲
    請，有本院案件繫屬查詢資料在卷可參，並經本院依職權向
    戶政機關查調被繼承人之全體繼承人資料核閱無誤。從而，
    被繼承人既尚有繼承人沈阿二、張秀寶，本件聲請人聲請選
    任遺產管理人，於法未合，應予駁回。　　
四、爰裁定如主文。
五、如不服本裁定，須於裁定送達後10日內，以書狀向本院提出
    抗告狀，並繳納抗告費新臺幣1,000元。
中　　華　　民　　國　　111 　年　　11 　 月　　21  　日
                  
　　　　　　　　　家事庭司法事務官